臺灣嘉義地方法院刑事判決　　　　　　　　　　　　　九十三年度訴字第二七五號
　　公　訴　人　臺灣嘉義地方法院檢察署檢察官
　　被　　　告　甲○○
右列被告因違反毒品危害防制條例案件，經檢察官聲請以簡易判決處刑（九十三年度
毒偵字第五六○號）及移
認為不得以簡易判決處刑，改依通常程序審判，復經本院合議庭裁定獨任以簡式審判
程序審理判決如左：
    主  文
甲○○連續施用第一級毒品，處有期徒刑捌月，緩刑參年，緩刑期內付保護管束。扣
案之海洛因淨重零點貳柒公克沒收銷燬及上開海洛因空包裝袋壹個與注射針筒貳支均
沒收。
    事  實
一、甲○○前因施用毒品案件，送觀察、勒戒後，認無繼續施用毒品傾向，於民國九
    十二年十一月二十七日釋放，並經臺灣嘉義地方法院檢察署檢察官於同日以九十
    二年度毒偵字第九二四號為不起訴處分確定在案。惟甲○○仍不知悛悔，於距上
    開最初觀察、勒戒執行完畢釋放後五年內，復基於施用第一級毒品海洛因之概括
    犯意，自九十三年二月中旬某日起，迄同年五月二十一日下午三時五十分許回溯
    九十六小時內之某時止（不含當日同時三十分遭逮捕後之時間），在其嘉義縣東
    石鄉三家村三塊厝四五號住處等處，以將海洛因摻水置於針筒內注射入人體之方
    式，間斷連續施用海洛因多次。嗣先後於九十三年四月十九日、同年五月二十一
    日，為警在其前揭住處、雲林縣口湖鄉謝厝村抽水站旁查獲，並分別扣得海洛因
    一袋（海洛因淨重○．二七公克，包裝袋一個重○．二二公克）及其所有供施用
    毒品之注射針筒二支。
二、案經嘉義縣警察局朴子分局報請臺灣嘉義地方法院檢察署檢察官偵查聲請簡易判
    決處刑及雲林縣警察局北港分局報請臺灣雲林地方法院檢察署檢察官偵查移送併
    案審理。
    理  由
一、訊據被告甲○○坦承多次施用海洛因之事實不諱。而被告先後於前揭遭查獲當日
    所採尿液，分送嘉義縣衛生局及雲林縣衛生局檢驗結果，均呈海洛因水解後之嗎
    啡陽性反應，有各該局出具之檢驗報告各一紙可稽。又本件自被告身上起獲並扣
    案之白色粉末，確含有海洛因成分，淨重○．二七公克，經法務部調查局鑑驗無
    訛，有該局鑑定通知書一紙可佐，另有注射針筒二支扣案足憑，被告自白關於連
    續施用海洛因之情與事實相符，洵無疑義。其次，按施用海洛因毒品者，可由其
    尿液中檢驗出毒品代謝物之時間，在一般情形下約為服用後二至四天，經行政院
    衛生署管制藥品管理局九十二年三月十日管檢字第○九二○○○一四九五號函釋
    在案。被告供承其最後一次施用海洛因之時間為九十三年五月十六日下午十三時
    許，然相較其於同年月二十一日下午三時五十分許採尿送驗結果呈嗎啡陽性反應
    之時間，業已超過四日，被告此部分之自白，核與上開科學論據不符，諒係記憶
    疏誤所致，為本院所不採，而逕依上開說明認定其施用毒品之迄時如事實欄所述
    。此外，被告前因施用毒品案件，送觀察、勒戒後，認無繼續施用毒品傾向，於
    九十二年十一月二十七日釋放，並經臺灣嘉義地方法院檢察署檢察官於同日以九
    十二年度毒偵字第九二四號為不起訴處分確定之事實，均有被告刑案資料查註紀
    錄表及施用毒品案件紀錄表在卷可參。是以，被告於上開最初觀察、勒戒保安處
    分執行完畢釋放後五年內，再犯本件施用第一級毒品之罪，要堪認定，事證明確
    ，應依法論科。
二、按海洛因係毒品危害防制條例第二條第二項第一款所定之第一級毒品，核被告所
    為，係再犯該條例第十條第一項之施用第一級毒品罪。其先後多次犯行，時間緊
    接，犯罪構成要件相同，顯係基於概括犯意反覆為之，應依連續犯之規定論以一
    罪，並加重其刑。其持有毒品之行為，為施用之高度行為所吸收，不另論罪。本
    件原起訴被告連續施用毒品之期間，為九十三年二月份某日起，迄同年四月十九
    日回溯七十二小時內之某時，然檢察官就犯罪事實一部起訴者，其效力及於全部
    ，本件被告如事實欄所載犯行而非起訴書論及者，與前揭起訴部分，有連續犯之
    裁判上一罪關係，亦據蒞庭實行公訴之檢察官於審判中擴張，本院自應併予審判
    。茲審酌被告素行尚可，前即曾因施用毒品經觀察、勒戒後為不起訴處分，仍不
    知悛悔，意志不堅，復予連續施用，且施用毒品流弊所及，危害甚鉅，非可輕縱
    ，惟念其事後坦承犯行，態度良好等一切情狀，量處如主文所示之刑。末查被告
    前未曾受有期徒刑以上刑之宣告，有臺灣嘉義地方法院檢察署刑案資料查註紀錄
    表及臺灣高等法院被告全國前案紀錄表可佐，其因一時失慮致罹刑章，經此教訓
    ，當知謹慎，信無再犯之虞，本院認其所受有期徒刑之宣告以暫不執行為適當，
    併宣告緩刑三年，以啟自新。又考量被告有濫行施用成癮性違禁藥物之惡習，允
    宜追蹤督導與監管，爰諭知緩刑期內付保護管束，俾資警惕。
三、扣案之海洛因淨重○．二七公克為第一級毒品，應依毒品危害防制條例第十八條
    第一項前段規定沒收銷燬；至於裝盛海洛因之外包裝袋一個，則具有防止毒品裸
    露、逸出及潮濕功用，其與注射針筒二支，俱為被告所有供施用毒品所用之物，
    均應依刑法第三十八條第一項第二款規定沒收。
據上論斷，應依刑事訴訟法第四百五十二條、第二百七十三條之一第一項、第二百九
十九條第一項前段，毒品危害防制條例第十條第一項、第十八條第一項前段，刑法第
十一條、第五十六條、第七十四條第一款、第九十三條第一項、第三十八條第一項第
二款，判決如主文。
本案經檢察官李文和到庭執行職務。
中    華    民    國       九十三      年       七      月     三十     日
                            臺灣嘉義地方法院刑事第四庭
                                法  官  蔡  憲  德
右正本證明與原本無異。
如不服本判決，應於判決送達後十日內向本院提出上訴狀( 應附繕本 )。告訴人或被
害人如對於本判決不服者，應具備理由請求檢察官上訴，其上訴期間之計算係以檢察
官收受判決正本之日期為準。
中    華    民    國       九十三      年       七      月     三十     日
                                書記官  林  秀  敏
附錄本案論罪科刑法條
毒品危害防制條例第十條第一項：
施用第一級毒品者，處六月以上五年以下有期徒刑。
